---
title: "Introdução ao Pacote FAET"
author: "Manus AI"
date: "`r Sys.Date()`"
output: rmarkdown::html_vignette
vignette: >
  %\VignetteIndexEntry{Introdução ao Pacote FAET}
  %\VignetteEngine{knitr::rmarkdown}
  %\VignetteEncoding{UTF-8}
---

```{r setup, include = FALSE}
knitr::opts_chunk$set(
  collapse = TRUE,
  comment = "#>"
)
```

## Bem-vindo ao FAET

Este é um guia introdutório ao pacote FAET, uma ferramenta poderosa e didática para pesquisadores de turismo que desejam realizar análises bibliométricas, cienciométricas, qualitativas e meta-análises de forma simplificada.

### Instalação

Para instalar a versão de desenvolvimento do FAET diretamente do GitHub, você pode usar o pacote `remotes`:

```R
# install.packages("remotes") # Descomente e execute se ainda não tiver o pacote remotes
remotes::install_github("economiadoturismo/FAET")
```

Uma vez que o pacote esteja no CRAN, a instalação será ainda mais simples:

```R
install.packages("FAET")
```

### Iniciando o Aplicativo Shiny

Após a instalação, você pode iniciar a interface gráfica do usuário do FAET com um único comando:

```R
library(FAET)
FAET::run_app()
```

### Fluxo de Trabalho

O aplicativo FAET guia o usuário através de um fluxo de trabalho intuitivo, dividido em etapas:

1.  **Importação & Pré-processamento**: Carregue seus dados do Scopus e Web of Science.
2.  **Análise Bibliométrica & Cienciométrica**: Explore métricas de produtividade e impacto.
3.  **Análise de Redes**: Visualize redes de colaboração e co-citação.
4.  **Análise Qualitativa (Bardin)**: Prepare o corpus e realize análises de frequência e co-ocorrência.
5.  **Modelagem de Tópicos**: Identifique temas latentes com LDA.
6.  **Meta-análise**: Sintetize resultados de múltiplos estudos.
7.  **Visualização & Exportação**: Exporte seus resultados e relatórios.

### Exemplo de Uso (Importação de Dados)

```{r eval=FALSE}
# Supondo que você tenha arquivos .bib e .txt exportados
# No aplicativo Shiny, você faria o upload desses arquivos.
# Aqui, um exemplo de como seria o processamento interno:

# library(bibliometrix)
# scopus_file <- "caminho/para/seu/scopus.bib"
# wos_file <- "caminho/para/seu/wos.txt"

# scopus_df <- convert2df(file = scopus_file, dbsource = "scopus", format = "bibtex")
# wos_df <- convert2df(file = wos_file, dbsource = "wos", format = "plaintext")

# M <- mergeDbSources(scopus_df, wos_df, remove.duplicated = TRUE)
# summary(M)
```

Este vignette será expandido com exemplos detalhados para cada módulo do FAET.
